【裁判字號】    97,訴,401
【裁判日期】    970424
【裁判案由】    違反毒品危害防制條例
【裁判全文】
臺灣屏東地方法院刑事判決               97年度訴字第401號
公  訴  人  臺灣屏東地方法院檢察署檢察官
被      告  甲○○
                      現另案.
上列被告因違反毒品危害防制條例案件，經檢察官提起公訴（97
年度毒偵字第94號），被告於準備程序中就被訴事實為有罪之陳
述，本院合議庭裁定改依簡式審判程序審理，判決如下：
    主  文
甲○○施用第一級毒品，累犯，處有期徒刑壹年。又施用第一級
毒品，累犯，處有期徒刑壹年。又施用第二級毒品，累犯，處有
期徒刑捌月。應執行有期徒刑貳年肆月。
    事  實
一、甲○○曾犯妨害家庭、竊盜、詐欺、公共危險、麻醉藥品管
    理條例、槍砲彈藥刀械管制條例、盜匪、恐嚇、贓物、毀損
    、傷害及毒品危害防制條例等罪。其中所犯槍砲彈藥刀械管
    制條例之罪，於民國82年1 月15日經本院判處有期徒刑1 年
    4 月確定，所犯盜匪罪，於81年12月29日經本院判處有期徒
    刑7 年4 月確定，並經裁定定其應執行之刑為有期徒刑8 年
    ，於86年4 月3 日假釋出獄（嗣經撤銷假釋，應執行殘餘刑
    期3 年5 月又21日）。又第2 次所犯麻醉藥品管理條例之罪
    ，於87年3 月17日經臺灣高等法院高雄分院判處有期徒刑10
    月確定，第2 次所犯竊盜罪及第1 次所犯贓物罪，於88年1
    月13日經臺灣高等法院高雄分院判處有期徒刑1 年4 月及8
    月，應執行有期徒刑1 年10月確定，二者與前述殘餘刑期3
    年5 月又21日接續執行，於91年12月18日假釋出獄（嗣再經
    撤銷假釋，應執行殘餘刑期2 年）。又所犯毀損罪，於92年
    12月19日經本院判處有期徒刑3 月確定，第2 次所犯贓物罪
    及傷害罪，於93年8 月20日經本院判處有期徒刑7 月及4 月
    ，應執行有期徒刑10月確定；所犯毒品危害防制條例之罪，
    則於93年5 月5 日經本院判處有期徒刑8 月確定，暨於93年
    9 月29日經臺灣高等法院高雄分院判處有期徒刑6 月確定，
    並經裁定定其應執行之刑為有期徒刑1 年1 月（嗣經96年減
    刑，各減為有期徒刑4 月及3 月，應執行有期徒刑6 月又15
    日），三者與前述殘餘刑期2 年接續執行，甫於96年7 月16
    日執行完畢。
二、甲○○曾於87年間因施用毒品案件，經本院以87年度毒聲字
    第56號裁定送觀察、勒戒後，認有繼續施用毒品傾向，再經
    本院以87年度毒聲字第721 號裁定送戒治處所施以強制戒治
    ，嗣因戒治成效良好，經本院以88年度毒聲字第450 號裁定
    停止戒治處分，於88年4 月27日停止戒治並付保護管束，並
    於88年10月21日保護管束期滿，未經撤銷停止戒治處分，強
    制戒治視為執行完畢，由臺灣屏東地方法院檢察署檢察官以
    88年度戒毒偵字第99號為不起訴處分確定。詎其猶不知悔改
    ，仍未戒除毒癮，於觀察、勒戒及強制戒治執行完畢釋放後
    ，復分別基於施用第一級毒品海洛因、第二級毒品甲基安非
    他命之犯意，於96年10月16日21時許及96年12月9 日8 時30
    分許，將海洛因加水後以注射針筒注射之方式，在其位屏東
    市○○里○○街46巷9 號住處，施用第一級毒品海洛因各1
    次；於96年12月9 日晚間某時許，以燒烤甲基安非他命產生
    煙氣以口鼻吸食之方式，在其上開住處，施用第二級毒品甲
    基安非他命1 次。嗣於96年10月17日13時10分許，因行跡可
    疑，為警在屏東市○○路口盤查，經其同意採尿送驗結果呈
    嗎啡之陽性反應；復於96年12月11日21時30分許，因行跡可
    疑，為在屏東市○○路口與中山路口盤查，經其同意採尿送
    驗結果呈嗎啡及甲基安非他命之陽性反應，始知上情。
三、案經屏東縣警察局屏東分局報請臺灣屏東地方法院檢察署檢
    察官偵查起訴。
    理  由
一、本件被告甲○○所犯係死刑、無期徒刑、最輕本刑為3 年以
    上有期徒刑以外之罪，其於本院準備程序中就被訴事實為有
    罪之陳述，經法官告知被告簡式審判程序之旨，並聽取公訴
    人、被告之意見後，由本院合議庭依刑事訴訟法第273 條之
    1 第1 項規定，裁定由受命法官獨任進行簡式審判程序，先
    予敘明。
二、上開事實，業據被告於本院審理時坦承不諱（見本院卷第35
    頁反面），且被告為警查獲時採尿送驗結果均呈嗎啡（即海
    洛因水解後之反應）及甲基安非他命之陽性反應，有正修科
    技大學超微量研究科技中心96年11月1 日R00-0000-000號、
    96年12月26日R00-0000-000號檢驗報告各1 紙在卷可證（見
    屏警分偵字第0960030869號卷第12頁、屏警分偵字第097000
    4455號卷第12頁），上述鑑驗結果，均係檢驗機關本於專業
    知識及以精密儀器或科學檢驗方法所得之結論，自可憑信。
    此外，復有查獲照片4 幀在卷可證，足見被告自白與事實相
    符，堪以採信。
三、按毒品危害防制條例於92年7 月9 日修正公布，其中第20條
    、第23條將施用毒品之刑事處遇程序，區分為「初犯」、「
    5 年內再犯」、「5 年後再犯」，而依立法理由觀之，僅限
    於「初犯」、「5 年後再犯」，始應先經觀察、勒戒或強制
    戒治程序，倘被告於5 年內已再犯，經依法追訴處罰，縱其
    第三次（或第三次以上）再度施用毒品之時間，在初犯經觀
    察、勒戒或強制戒治執行完畢釋放5 年以後，已不合於「5
    年後再犯」之規定，且因已於「5 年內再犯」，顯見其再犯
    率甚高，原實施觀察、勒戒或強制戒治，已無法收其實效，
    即應依該條例第10條處罰（最高法院95年5 月9 日95年度第
    7 次刑事庭會議決議參照）。查被告前於87年間因施用毒品
    案件，經本院以87年度毒聲字第56號裁定送觀察、勒戒後，
    認有繼續施用毒品傾向，再經本院以87年度毒聲字第721 號
    裁定送戒治處所施以強制戒治，嗣因戒治成效良好，經本院
    以88年度毒聲字第450 號裁定停止戒治處分，於88年4 月27
    日停止戒治並付保護管束，並於88年10月21日保護管束期滿
    ，未經撤銷停止戒治處分，強制戒治視為執行完畢，由臺灣
    屏東地方法院檢察署檢察官以88年度戒毒偵字第99號為不起
    訴處分確定；復於93年間因違反毒品危害防制條例案件，經
    本院以93年度訴字第213 號判決各判處有期徒刑8 月、6 月
    ，定應執行有期徒刑1 年1 月，上訴後，經臺灣高等法院高
    雄分院以93年度上訴字第611 號判決就其施用第二級毒品暨
    定執行刑部分均予撤銷，改判處有期徒刑6 月確定，嗣經臺
    灣高等法院高雄分院以93年度聲字第428 號裁定應執行有期
    徒刑1 年1 月確定等情，有臺灣屏東地方法院檢察署刑案資
    料查註紀錄表、全國施用毒品案件紀錄表及臺灣高等法院被
    告全國前案紀錄表各1 份在卷可參。是被告於觀察、勒戒及
    強制戒治執行完畢釋放後，5 年內已再犯施用毒品案件，經
    法院判處罪刑確定，則其再犯本件施用毒品案件，即非屬該
    條例第20條第3 項所稱「5 年後再犯」之情形，檢察官自應
    依法追訴。從而，本件事證明確，被告犯行洵堪認定。
四、查海洛因及甲基安非他命分屬毒品危害防制條例第2 條第2
    項第1 款、第2 款所稱之第一級、第二級毒品，均不得持有
    、施用，被告竟持以施用，核其施用海洛因2 次之行為，均
    係犯同條例第10條第1 項之施用第一級毒品罪；施用甲基安
    非他命1 次之行為，係犯同條第2 項之施用第二級毒品罪。
    其施用前持有海洛因及甲基安非他命之低度行為，應為施用
    之高度行為所吸收，均不另論罪。又被告有如事實欄所示之
    科刑及執行情形，此有臺灣屏東地方法院檢察署刑案資料查
    註紀錄表及臺灣高等法院被告全國前案紀錄表各1 份在卷可
    按，其受徒刑之執行完畢，5 年以內故意再犯有期徒刑以上
    之上述3 罪，皆為累犯，依法均應加重其刑。其所犯上述3
    罪，犯意各別，行為互異，應予分別論罪，合併處罰。爰審
    酌被告素行非佳，經觀察、勒戒及強制戒治後，仍未能戒除
    毒癮，顯見其無戒毒悔改之意，惟念其施用毒品乃自戕行為
    及其犯罪後坦認犯行，態度尚稱良好等一切情狀，分別量處
    如主文所示之刑，並定其應執行之刑。
據上論斷，應依刑事訴訟法第273 條之1 第1 項、第299 條第 1
項前段，毒品危害防制條例第10條第1項、第2項，刑法第11條前
段、第47條第1 項、第51條第5 款，判決如主文。
本案經檢察官許英輝到庭執行職務。
中    華    民    國    97    年    4     月    24    日
                  刑事第二庭  法  官   蘇碧珠
上正本證明與原本無異。
如不服本判決應於收受本判決送達後10日內向本院提出上訴書狀
，其未敘述上訴理由者，並得於提起上訴後10日內向本院補提理
由書狀（均須按他造當事人之人數附繕本）「切勿逕送上級法院
」
中    華    民    國    97    年    4     月    24    日
                              書記官   賀燕花
附錄本案論罪科刑法條全文
毒品危害防制條例第10條：
施用第一級毒品者，處6月以上5年以下有期徒刑。
施用第二級毒品者，處3年以下有期徒刑。


司法院資訊處製作；財團法人民間司法改革基金會備份。
